【裁判字號】    89,竹簡,305
【裁判日期】    890811
【裁判案由】    返還消費借貸款
【裁判全文】
臺灣新竹地方法院民事判決  八十九年度竹簡字第三○五號
    原      告  新竹國際商業銀行
                股份有限公司
    法定代理人  丙○○
    訴訟代理人  乙○○
                              .
                              .
    被      告  丁○○        .
右當事人間返還消費借貸款事件，本院判決如左：
    主      文
被告應給付原告新台幣肆拾壹萬肆仟陸佰貳拾柒元，及自民國八十七年十月二十一日
起至清償日止，按年息百分之十點零三計算之利息，暨自民國八十七年十一月二十一
日起至清償日止，逾期六個月以內者，按上開利率百分之十，超過六個月以上者，按
上開利率百分之二十計算之違約金。
訴訟費用由被告負擔。
本判決第一項得假執行。
    事實及理由
一、原告訴之聲明：如主文第一項所示。
二、事實摘要：
    原告主張被告於民國八十三年十二月二十日向原告（原名新竹區中小企業銀行股
    份有限公司，嗣奉准改制為新竹國際商業銀行股份有限公司）貸款借得新台幣（
    下同）四十八萬元，與原告訂有借據乙份，依約定借款期間自八十三年十二月二
    十日起至九十八年十二月二十日止，且被告應按期於每月二十日繳納本息一次，
    利率按年息百分之九點八五計算，並機動調整之。依據借據第四條之約定，被告
    若不依約付本息時即視為全部到期，應將所欠款項一次清償，自遲延之日起，逾
    期六個月以內者，另按該利率百分之十加付違約金，逾期超過六個月以上者，另
    按上開利率百分之二十加付違約金。詎料被告只將借款本息繳納至八十七年十月
    二十日，其於同年十一月二十日起未依約繳納本息，迄今以逾期一次以上，被告
    即應將借款一次清償，計尚欠借款四十一萬四千六百二十七元，及如訴之聲明所
    述之利息、違約金未獲清償，爰依消費借貸之法律關係提起本訴等語。被告則自
    承有向原告借款，對於原告所主張向其請求之本金、利息、違約金均沒有意見，
    並對訴訟標的認諾。
三、本院之判斷：
    原告主張之前開事實，業據其提出與所述相符之借據、放款客戶往來明細、催收
    款項客戶往來明細（以上均為影本）各乙紙為證，復為被告於八十九年七月二十
    八日言詞辯論時為訴訟標的認諾，堪信為真實。按當事人於言詞辯論時為訴訟標
    的之認諾者，應本於其認諾為該當事人敗訴之判決，民事訴訟法第三百八十四條
    定有明文，本件被告既於言詞辯論時為訴訟標的認諾，揆諸前開說明，自應本於
    其認諾為被告敗訴之判決。
四、假執行之宣告：
    按本於被告認諾之判決，法院應依職權宣告假執行，民事訴訟法第三百八十九條
    第一項第一款定有明文。本件就原告前揭請求，既係本於被告之認諾而為其敗訴
    之判決，已如前述，自應依前開法條之規定，就原告此部分之請求，對被告依職
    權宣告假執行。
五、據上論結，原告之訴為有理由，依民事訴訟法第四百三十六條第二項、第七十八
    條、第三百八十九條第一項第一款，判決如主文。
中      華      民      國    八十九    年      八      月     十一     日
                                  臺灣新竹地方法院民事第一庭
~B法      官  張宏節
右為正本係照原本作成。
如對本判決上訴，須於判決送達後廿日內向本院提出上訴狀。
~B法院書記官  陳秀子
中      華      民      國    八十九    年      八      月     十一     日


司法院資訊處製作；財團法人民間司法改革基金會備份。
